臺灣高雄地方法院小額民事判決
111年度雄小字第1275號
原      告  蕭進益
被      告  林世和
上列當事人間請求損害賠償事件，原告提起刑事附帶民事訴訟，
經本院刑事庭移送前來（110年度附民字第509號），本院於民國
111年7月12日言詞辯論終結，判決如下：
    主  文
被告應給付原告新臺幣肆萬元，及自民國一一○年十一月十九日
起至清償日止，按週年利率百分之五計算之利息。
原告其餘之訴駁回。
本判決第一項得假執行；但被告如以新臺幣肆萬元為原告預供擔
保，得免為假執行。
    事實及理由要領
原告主張被告於民國110 年4 月28日19時至19時30分間之某時，
在高雄市○○區○○街00號之建物外之騎樓，手持辣椒水噴向伊臉部
，致伊受有雙眼紅腫之傷害（下稱爭傷害），伊因系爭系爭傷害
受有非財產上損害新臺幣（下同）8萬元，被告所為涉犯傷害罪
，經臺灣高等法院高雄分院111度上自訴字第278號（下稱系爭刑
案）刑事判決判處罪刑確定等語。被告固不否認於上開時、地傷
害原告，並致原告受有系爭傷害，然以原告請求非財產上損害之
數額過高等語為辯。查本件被告侵害原告身體，原告精神上自受
有痛苦，原告請求被告賠償非財產上損害，洵屬有據。而精神慰
撫金之酌定，除被害人所受之傷害及痛苦程度外，尚應審酌兩造
之身分地位、學識經歷、財產狀況等節以定之。查原告學歷為國
中畢業，目前菜市場擺攤位，月收入約2、3萬元；被告學歷為專
科畢業，目前兼職教吉他，月收入約1萬元，業據兩造陳明在卷
。復經本院調取兩造稅務電子閘門財產調件明細表，審酌兩造財
產狀況；暨參酌原告所受之傷害程度等一切情狀，認原告得向被
告請求4萬元之非財產上損害，應屬適當，逾此部分之請求，則
屬過高，自當駁回。從而，原告依侵權行為之法律關係，請求被
告給付4萬元，及自刑事附帶民事訴訟起訴狀繕本送達（繕本於1
10年11月8日寄存送達，於10日後即11月18日生效）翌日即110年
11月19日起至清償日止，按週年利率5 ％計算之利息之範圍內，
為有理由，應予准許，逾此範圍外之請求，則屬無據，應予駁回
。又本件係依民事訴訟法第436 條之20規定之適用小額訴訟程序
所為被告敗訴之判決，爰依職權宣告假執行，並由本院依民事訴
訟法第392 條第2 項之規定，依職權宣告被告為原告預供擔保，
得免為假執行。另本件係原告提起刑事附帶民事訴訟移送本庭審
理，並無訴訟費用負擔之問題，附此敘明。
中　　華　　民　　國　　111 　年　　7 　　月　　21　　日
                  高雄簡易庭  法  官  饒志民
以上正本係照原本作成。
民事訴訟法第436條之24第2項：對於本判決之上訴，非以違背法
令為理由，不得為之。如對本判決上訴，須於判決送達後20日內
向本院提出上訴狀，並須表明原判決所違背之法令及其具體內容
與依訴訟資料可認為原判決有違背法令之具體事實之上訴理由。
（均須按他造當事人之人數附繕本）。
中　　華　　民　　國　　111 　年　　7 　　月　　21　　日
   　　　　　 　　            書記官  史華齡